---
title: "API DATA MÉXICO"
author: "Midhely García"
date: "3/3/2022"
output: html_document
---


Laboratorio 32 - API DATAMEX

Objetivo: Crear dataframes utilizando información del portal DATA MÊXICO
------------------------------------------------------------------------------------------------------
En este ejercicio vamos a:
1. Cargar datos provenientes de api data México
2. Transformar una lista en un dataframe
3. Exportar el dataframe a archivo csv

Asegurarse de tener instalado la paquetería "jsonlite"
install.packages("jsonlite")

Llamar a la librería
```{r}
library(jsonlite)
```

Buscar el archivo descargado de dataMéxicocon el comando:
file.choose()

Copiar la liga del archivo json que se descargo de data México
```{r}
datos_api2 <- fromJSON("/Users/midhely/Desktop/BMGO_LAB32/INPUT/Municipality-Year-records.json")
```

Revisar que clase de datos se generan (lista)
```{r}
class(datos_api2)
```

Revisar que nombre tiene la lista
```{r}
names(datos_api2)
```

Visualizar la lista de datos
correr lo siguiente:

```{r}
head(datos_api2[["data"]])
```

Trasformar una lista en data frame
```{r}
final_API <- as.data.frame((datos_api2[["data"]]))
```

Revisar la clase de archivo generado
```{r}
class(final_API)
```

Exportar el data frame en formato csv
```{r}
write.csv(final_API, file = "final_API.CSV")
```


